臺灣臺南地方法院刑事裁定　
110年度聲字第1555號
聲  請  人  臺灣臺南地方檢察署檢察官
受  刑  人  陳耀文





上列聲請人因受刑人數罪併罰有二裁判以上，聲請定其應執行之
刑（110年度執聲字第1041號），本院裁定如下：
    主  文
陳耀文所犯如附表所示之罪刑，應執行有期徒刑肆年捌月。
    理  由
一、聲請意旨略以：受刑人陳耀文因犯竊盜等案件，先後經判決
    確定如附表，應依刑法第53條及第51條第5款規定，定其應
    執行之刑，爰依刑事訴訟法第477條第1項聲請裁定等語。
二、按裁判確定前犯數罪者，併合處罰之；數罪併罰，有二裁判
    以上者，依刑法第51條之規定，定其應執行之刑；數罪併罰
    ，分別宣告其罪之刑，依下列各款定其應執行者：五、宣告
    多數有期徒刑者，於各刑中之最長期以上，各刑合併之刑期
    以下，定其刑期。但不得逾30年；依刑法第53條及第54條應
    依刑法第51條第5款至第7款之規定，定其應執行之刑者，由
    該案犯罪事實最後判決之法院之檢察官，聲請該法院裁定之
    ，刑法第50條第1項本文、第53條、第51條第5款及刑事訴訟
    法第477條第1項分別定有明文。次按裁判確定前犯數罪者，
    併合處罰之。但有下列情形之一者，不在此限：一、得易科
    罰金之罪與不得易科罰金之罪。二、得易科罰金之罪與不得
    易服社會勞動之罪。三、得易服社會勞動之罪與不得易科罰
    金之罪。四、得易服社會勞動之罪與不得易服社會勞動之罪
    。前項但書情形，受刑人請求檢察官聲請定應執行刑者，依
    第51條規定定之，刑法第50條亦有明文。是受刑人所犯各罪
    有合於刑法第50條第1項但書各款所列情形者，亦得自行決
    定是否於裁判確定後請求檢察官向法院聲請定應執行刑，如
    經受刑人請求而由檢察官聲請定應執行之刑，自亦應依前開
    規定裁定之。
三、經查：
　㈠本件受刑人因犯如附表所示之罪，分別經法院判處如附表所
    示之刑，均已確定在案，有該等案件之判決書及臺灣高等法
    院被告前案紀錄表在卷可按。其中如附表編號1、11至15所
    示之罪所處之刑得易科罰金，附表編號2至10、16所示之罪
    所處之刑不得易科罰金，依刑法第50條第1項但書規定，本
    不得併合處罰，惟受刑人業依刑法第50條第2項規定請求檢
    察官向本院聲請合併定應執行刑，有受刑人之數罪併罰聲請
    狀在卷可憑，自仍有刑法第51條數罪併罰規定之適用。是檢
    察官以本院為上開案件犯罪事實最後判決之法院，聲請定其
    應執行之刑，本院審核各案卷無誤，認其聲請為正當，爰斟
    酌受刑人所犯各罪之罪名與罪質、侵害法益種類、各罪犯行
    時間等量刑因素，依法定其應執行之刑如主文所示。
  ㈡受刑人所犯如附表編號1、11至15所示之罪雖屬得易科罰金之
    罪，惟因本案合併定應執行刑之附表編號2至10、16所示之
    罪不得易科罰金，則上開各罪合併定應執行刑之結果，自亦
    不得易科罰金，無須再諭知易科罰金之折算標準。
四、依刑事訴訟法第477條第1項，刑法第50條第1項但書、第2項
    、第53條、第51條第5款，裁定如主文。　　
中　　華　　民　　國　　110 　年　　10　　月　　13　　日
                  刑事第十庭    法　官　潘明彥
以上正本證明與原本無異。
如不服本裁定，應於收受送達後5日內向本院提出抗告狀。（應
附繕本）
　　　　　　　　　　　　　　　　書記官  蘇豐展 
中　　華　　民　　國　　110 　年　　10　　月　　13　　日
附表：受刑人陳耀文定應執行刑案件一覽表     編         號  1 2 3 罪         名  竊盜 竊盜 竊盜 宣   告   刑  有期徒刑4月，如易科罰金，以新臺幣壹仟元折算壹日 有期徒刑7月 有期徒刑7月 犯 罪 日 期  109年11月5日 110年1月23日 110年1月27日 偵查（自訴）機關 年 度 案 號  臺灣臺南地方檢察署109年度偵字第20778號 臺灣臺南地方檢察署110年度偵字第3705號等 臺灣臺南地方檢察署110年度偵字第3705號等 最後事實 審 法    院 臺灣臺南地方法院 臺灣臺南地方法院 臺灣臺南地方法院  案    號 109年度簡字第3701號 110年度易字第329、423號 110年度易字第329、423號  判決日期 110年1月4日 110年5月27日 110年5月27日 確定判決 法    院      同上      同上      同上  案    號      同上      同上      同上  確定日期 110年3月30日 110年6月29日 110年6月29日 是否為得易科罰金之案件  是 否 否 備         註  臺灣臺南地方檢察署110年度執字第2613號 1.臺灣臺南地方法院110年度易字第329、423號判決應執行有期徒刑3年8月（編號2至10） 2.臺灣臺南地方檢察署110年度執保字第195號  

編         號  4 5 6 罪         名  竊盜 竊盜 竊盜 宣   告   刑  有期徒刑7月 有期徒刑1年2月 有期徒刑7月 犯 罪 日 期  110年1月27日 110年1月28日 110年2月1日 偵查（自訴）機關 年 度 案 號  臺灣臺南地方檢察署110年度偵字第3705號等 臺灣臺南地方檢察署110年度偵字第3705號等 臺灣臺南地方檢察署110年度偵字第3705號等 最後事實審 法    院 臺灣臺南地方法院 臺灣臺南地方法院 臺灣臺南地方法院  案    號 110年度易字第329、423號 110年度易字第329、423號 110年度易字第329、423號  判決日期 110年5月27日 110年5月27日 110年5月27日 確定判決 法    院      同上      同上      同上  案    號      同上      同上      同上  確定日期 110年6月29日 110年6月29日 110年6月29日 是否為得易科罰金之案件        否       否       否 備         註  1.臺灣臺南地方法院110年度易字第329、423號判決應執行有期徒刑3年8月（編號2至10） 2.臺灣臺南地方檢察署110年度執保字第195號   

編         號  7 8 9 罪         名  竊盜 竊盜 竊盜 宣   告   刑  有期徒刑7月 有期徒刑1年2月 有期徒刑7月 犯 罪 日 期  110年2月4日 110年2月5日 110年2月6日 偵查（自訴）機關 年 度 案 號  臺灣臺南地方檢察署110年度偵字第3705號等 臺灣臺南地方檢察署110年度偵字第3705號等 臺灣臺南地方檢察署110年度偵字第3705號等 最後事實 審 法    院 臺灣臺南地方法院 臺灣臺南地方法院 臺灣臺南地方法院  案    號 110年度易字第329、423號 110年度易字第329、423號 110年度易字第329、423號  判決日期 110年5月27日 110年5月27日 110年5月27日 確定判決 法    院      同上      同上      同上  案    號      同上      同上      同上  確定日期 110年6月29日 110年6月29日 110年6月29日 是否為得易科罰金之案件         否        否        否 備         註  1.臺灣臺南地方法院110年度易字第329、423號判決應執行有期徒刑3年8月（編號2至10） 2.臺灣臺南地方檢察署110年度執保字第195號   

編         號  10 11 12 罪         名  竊盜 竊盜 竊盜 宣   告   刑  有期徒刑7月 有期徒刑5月，如易科罰金，以新臺幣壹仟元折算壹日 有期徒刑5月，如易科罰金，以新臺幣壹仟元折算壹日 犯 罪 日 期  110年2月9日 110年1月28日 110年1月31日 偵查（自訴）機關 年 度 案 號  臺灣臺南地方檢察署110年度偵字第3705號等 臺灣臺南地方檢察署110年度偵字第3705號等 臺灣臺南地方檢察署110年度偵字第3705號等 最後事實 審 法    院 臺灣臺南地方法院 臺灣臺南地方法院 臺灣臺南地方法院  案    號 110年度易字第329、423號 110年度易字第329、423號 110年度易字第329、423號  判決日期 110年5月27日 110年5月27日 110年5月27日 確定判決 法    院      同上      同上      同上  案    號      同上      同上      同上  確定日期 110年6月29日 110年6月29日 110年6月29日 是否為得易科罰金之案件        否        是        是 備         註  1.臺灣臺南地方法院110年度易字第329、423號判決應執行有期徒刑3年8月（編號2至10） 2.臺灣臺南地方檢察署110年度執保字第195號 1.臺灣臺南地方法院110年度易字第329、423號判決應執行有期徒刑1年6月（編號11至15） 2.臺灣臺南地方檢察署110年度執保字第195號  

編         號  13 14 15 罪         名  竊盜 竊盜 竊盜 宣   告   刑  有期徒刑6月，如易科罰金，以新臺幣壹仟元折算壹日 有期徒刑5月，如易科罰金，以新臺幣壹仟元折算壹日 有期徒刑5月，如易科罰金，以新臺幣壹仟元折算壹日 犯 罪 日 期  110年2月4日 110年2月21日 110年2月21日 偵查（自訴）機關 年 度 案 號  臺灣臺南地方檢察署110年度偵字第3705號等 臺灣臺南地方檢察署110年度偵字第3705號等 臺灣臺南地方檢察署110年度偵字第3705號等 最後事實審 法    院 臺灣臺南地方法院 臺灣臺南地方法院 臺灣臺南地方法院  案    號 110年度易字第329、423號 110年度易字第329、423號 110年度易字第329、423號  判決日期 110年5月27日 110年5月27日 110年5月27日 確定判決 法    院 同上 同上 同上  案    號 同上 同上 同上  確定日期 110年6月29日 110年6月29日 110年6月29日 是否為得易科罰金之案件  是 是 是 備         註  1.臺灣臺南地方法院110年度易字第329、423號判決應執行有期徒刑1年6月（編號11至15） 2.臺灣臺南地方檢察署110年度執保字第195號   

編         號  16 罪         名  竊盜 宣   告   刑  有期徒刑10月 犯 罪 日 期  110年2月5日 偵查（自訴）機關 年 度 案 號  臺灣臺南地方檢察署110年度偵字第6383號 最後事實審 法    院 臺灣臺南地方法院  案    號 110年度易字第413號  判決日期 110年5月31日 確定判決 法    院      同上  案    號      同上  確定日期 110年7月6日 是否為得易科罰金之案件        否 備         註  臺灣臺南地方檢察署110年度執字第4994號